臺中高等行政法院判決　　　　　　　　　　　　　　　九十三年度訴字第四二一號
　　　　　　　　　　　　　　　.
　　原　　　告　甲○○
　　被　　　告　南投縣國姓鄉公所
　　代　表　人　乙○○
　　訴訟代理人　丙　○
右當事人間因考績事件，原告不服公務人員保障暨培訓委員會中華民國九十三年六月
二十九日九三公審決字第○一八三號復審決定，提起行政訴訟。本院判決如左︰
　　主  文
原告之訴駁回。
訴訟費用由原告負擔。
　　事  實
甲、事實概要：緣原告任職被告村幹事職務，前於民國九十二年二月七日依公務人員
    留職停薪辦法第四條第二項第二款規定，向被告申請自同年五月一日起至同年十
    月十二日止侍親留職停薪獲准，嗣於同年九月一日申請自同年十月一日起回職復
    薪在案。原告以其於同年一月至四月、十月至十二月於被告任職合計滿七個月之
    事實，於九十三年四月五日向被告申請補辦九十二年之另予考績，被告以九十三
    年四月二十二日國鄉人字第○九三○○○五三五八號函復否准。原告不服，提起
    復審遭駁回，乃提起本件行政訴訟。
乙、兩造聲明：
一、原告聲明求為判決：(一)復審決定及原處分均撤銷。(二)被告應對於原告作成九十二
    年度另予考績之處分。
二、被告聲明求為判決：原告之訴駁回。
丙、兩造之陳述：
壹、原告起訴意旨略以：現行公務人員考績法第三條第二款之規定，使公務人員在同
    一年度內只因未能連續任職六個月，不論其是否戳力奉公且總時間已超過六個月
    者，仍無法辦理考績，反觀若在七月三十一日前任職或復職之人員，縱該年度僅
    服務五個月零一日，仍得辦理考績，如此顯有不公。況徵諸實務，另予考績之等
    次幾乎均在乙等以下，若再受任職期間或月數之不合理限制，則將造成公務人員
    權益之雙重侵害。本件原告係因正當事由辦理留職停薪，而非因違法失職遭停職
    後之復職，似應享較周全之保障，惟前開規定造成實質上不平等，對原告擔任公
    務人員之權益有重大影響，亦未符合憲法保障人民服公職權利之規定。
貳、被告答辯意旨略以：本件原告任職被告村幹事職務，其因侍親乃申請於九十二年
    五月一日起至同年十月十二日辦理留職停薪在案。並於同年九月一日依公務人員
    留職停薪辦法第四條第五項規定申請於同年十月一日回職復薪，合計留職停薪五
    個月。原告於九十三年四月五日向被告申請辦理九十二年度另予考績，惟原告九
    十二年度辦理留職停薪五個月，任職不滿一年，而該年度服務年資未達連續六個
    月以上，尚未合於公務人員考績法第三條第二款之規定，故被告以九十三年四月
    二十二日國鄉人字第○九三○○○五三五八號函復原告不予辦理另予考績，並無
    違誤。惟原告此等情形，被告人事單位有提修法建議，現於行政院人事行政局處
    理中。
　　理  由
一、按「公務人員考績區分如左：．．．二另予考績：係指各官等人員，於同一考績
    年度內，任職不滿一年，而連續任職已達六個月者辦理之考績。．．．」為公務
    人員考績法第三條第二款所明定。
二、本件原告任職被告村幹事職務，前於九十二年二月七日依公務人員留職停薪辦法
    第四條第二項第二款規定，向被告申請自同年五月一日起至同年十月十二日止侍
    親留職停薪獲准，嗣於同年九月一日申請自同年十月一日起回職復薪在案。原告
    以其於同年一月至四月、十月至十二月於被告任職合計滿七個月之事實，於九十
    三年四月五日向被告申請補辦九十二年之另予考績，被告以九十三年四月二十二
    日國鄉人字第○九三○○○五三五八號函復否准。原告不服，循序起本件行政訴
    訟，訴稱如事實欄所載。
三、經查，原告任職被告村幹事職務，其因侍親為由，向被告申請於九十二年五月一
    日起至同年十月十二日辦理留職停薪，並於同年九月一日依公務人員留職停薪辦
    法第四條第五項規定申請於同年十月一日回職復薪，合計留職停薪五個月，此事
    實為兩造所不爭，並簽呈及被告人事令函在卷可稽。惟原告雖於九十二年一月至
    四月，另於同年十月至十二月於被告有任職之事實，合計九十二年任職期間為七
    個月，但有未達一年內連續任職六個月情形，與上開公務人員考績法第三條第二
    款所規定，另予考績者須於同一年度內連續任職已達六個月者為要件並不符合，
    是原告申請被告應對於原告作成九十二年度另予考績之處分，被告以原告本年度
    任職期間與上開規定不合，予以否准，自屬有據。至原告訴稱若有在七月三十一
    日前任職或復職之人員，縱該年度僅服務五個月零一日，仍得辦理考績，如此顯
    對原告此等情形顯有所不公乙節，縱然屬實，惟此係現行法制有無缺失，或因某
    種因素及條件而形成公務員考績可能失衡之情形，應循修法途徑解決。再關於本
    件原告主張其因正當事由辦理留職停薪後復職，較他人因違法失職遭停職後之復
    職，原告應得更週全的保障，亦與首開規定另予考績之要件，在於任職連續達六
    個月期間而非以停職原因為基礎，二者並無關連，併予敘明。
四、是原處分並無違誤，復審決定予維持，亦無不合，原告請求均予撤銷及被告應對
    於原告作成九十二年度另予考績之處分，為無理由，其訴應予駁回。
據上論結，本件原告之訴為無理由，依行政訴訟法第一百九十五條第一項後段、第九
十八條第三項前段，判決如主文。
中　　華　　民　　國　　九十三　　　年　　　十一　　　月　　　三　　　　日
                 臺 中 高 等 行 政 法 院   第 四 庭
                                審 判 長 法      官　王　德　麟
                                         法      官　許　金　釵
                                         法      官　許　武　峰
右正本證明與原本無異。
如不服本判決，應於判決送達後二十日內向本院提出上訴書狀，其未表明上訴理由者
，應於提起上訴後二十日內向本院提出上訴理由書（須依對造人數附具繕本）；如於
本判決宣示或公告後送達前提起上訴者，應於判決送達後二十日內補提上訴理由書（
須附繕本）。未表明上訴理由者，逕以裁定駁回。
提起上訴應預繳送達用雙掛號郵票三九○元（三十四元及五元郵票各十份)。
中　　華　　民　　國　　九十三　　　年　　　十一　　　月　　　三　　　　日
                                         法院書記官  王  永  慶
